【裁判字號】    99,易,700
【裁判日期】    991029
【裁判案由】    竊盜
【裁判全文】
臺灣嘉義地方法院刑事判決               99年度易字第700號
公  訴  人  臺灣嘉義地方法院檢察署檢察官
被      告  甲○○
選任辯護人  蕭道隆律師
上列被告因竊盜案件，經檢察官提起公訴（99年度偵字第7201、
7248、7431、7432號），被告於準備程序中就被訴事實為有罪之
陳述，經本院裁定進行簡式審判程序，判決如下：
    主  文
甲○○犯附表所示之罪，各處如附表所示之刑。應執行有期徒刑
陸月，如易科罰金，以新臺幣壹仟元折算壹日。
    犯 罪 事 實
一、甲○○基於意圖為自己不法所有之竊盜犯意，分別於附表一
    編號1至4所示之時間、地點，徒手竊得附表一編號1至4所示
    被害人之物。
二、案經嘉義市政府警察局第一分局、嘉義縣警察局民雄分局報
    告臺灣嘉義地方法院檢察署檢察官偵查起訴。
    理  由
一、本件係經被告甲○○於準備程序當庭表示認罪，而經本院裁
    定以簡式審判程序加以審理，則依據刑事訴訟法第273條之2
    、同法第159條第2項之規定，不適用傳聞法則有關限制證據
    能力之相關規定，合先敘明。
二、上揭犯罪事實，業據被告於本院審理時坦承不諱，核與附表
    二所示證人證述之情節相符，並有附表二所示之證物在卷可
    資佐證。足徵被告自白與事實相符，本件事證明確，被告上
    開4起犯行均堪以認定，應依法論科。
三、核被告上開4起犯行所為，均係犯刑法第320條第1 項之竊盜
    罪。所犯上開各罪間，犯意各別，行為互殊，應予分論併罰
    。爰審酌被告國中畢業之智識程度，正值青壯，為圖己利而
    徒手竊取附表一所示被害人之財物之動機、手段，所竊取財
    物之價值，被害人所受損害，業與附表一編號1至3之被害人
    調解成立，並與附表一編號4 之被害人成立和解，有嘉義縣
    新港鄉調解委員會調解筆錄3 份（見99年度偵字第7201號卷
    第70至72頁）與和解書1 份（見本院卷第46頁）在卷可佐，
    犯後於警詢、偵訊及審理時均坦承犯行之態度等一切情狀，
    分別量處如主文所示之刑，並均諭知易科罰金之折算標準，
    及定其應執行之刑，並諭知易科罰金之折算標準。至檢察官
    於本院審理時雖具體請求本院判處被告應執行有期徒刑7 月
    ，惟刑事審判之量刑，在於實現刑罰權之分配的正義。故法
    院對有罪之被告科刑，應符合罪刑相當之原則，使罰當其罪
    ，以契合人民之法律感情。此所以刑法第57條明定科刑時應
    審酌一切情狀，尤應注意該條所列各款事項，以為科刑輕重
    之標準。本院審酌被告刑法第57條各款所臚列情事，認為科
    處如主文所示之刑即可達罰當其罪之目的，檢察官之求刑稍
    屬過重，附予敘明。
四、又檢察官雖以被告有竊盜犯罪習慣，僅藉刑之執行實不足以
    根絕其惡習，請求依刑法第90條第1 項之規定併予諭知應於
    刑之執行前令入勞動場所強制工作等語。然按保安處分中之
    強制工作，旨在對嚴重職業性犯罪及欠缺正確工作觀念或無
    正常工作因而犯罪者，強制其從事勞動，學習一技之長及正
    確之謀生觀念，使其日後重返社會，能適應社會生活；保安
    處分應受比例原則之規範，使保安處分之宣告，與行為人所
    為行為之嚴重性、行為人所表現之危險性及對於行為人未來
    行為之期待性相當之意旨而制定，而由法院視行為人之危險
    性格，決定應否令入勞動處所強制工作，以達預防之目的（
    最高法院91年度台上字第4625號判決意旨參照）。查被告前
    擔任食品廠作業員，有日興食品廠所出具之在職證明書1 份
    附卷可佐，此與因欠缺正確工作觀念或無正常工作因而習慣
    犯罪者，而有強制其從事勞動，學習正確之謀生觀念，使其
    日後得重返社會之情形尚屬有間，參以被告於本案所竊之財
    物之價值尚非甚高，犯後於警詢、偵訊及本院審理中均坦承
    犯行，且積極與附表一所示所有被害人成立調解或和解，足
    認其應有悔悟之情，倘令其入勞動場所強制工作，毋寧非屬
    適當甚且過度，本院認為就被告本件犯行，以所量之刑罰相
    繩，靜觀後效已足，尚無逕令入勞動場所強制工作之必要，
    併此敘明。
據上論斷，應依刑事訴訟法第273條之1第1項、第299條第1 項前
段，刑法第320條第1項、第41條第1項、第51條第5款，刑法施行
法第1條第1項、第2項前段，判決如主文。
本案經檢察官邱美英到庭執行職務。
中    華    民    國    99    年    10    月    29    日
                  刑事第五庭    法  官  啟夫
以上正本證明與原本無異。
如不服本判決應於收受判決後10日內向本院提出上訴書狀，並應
敘述具體理由；其未敘述上訴理由者，應於上訴期間屆滿後20日
內向本院補提理由書（均須按他造當事人之人數附繕本）「切勿
逕送上級法院」。告訴人或被害人如對於本判決不服者，應具備
理由請求檢察官上訴，其上訴期間之計算係以檢察官收受判決正
本之日期為準。
中    華    民    國    99    年    10    月    29    日
                                書記官  侯麗茹
附錄論罪科刑法條：
刑法第320條第1項
意圖為自己或第三人不法之所有，而竊取他人之動產者，為竊盜
罪，處5年以下有期徒刑、拘役或5百元以下罰金。
附表一：
┌──┬─────────────┬───┬───────┬──────────────┐
│編號│竊取時、地                │被害人│竊取之財物    │     論罪科刑               │
│    │                          │      │              │                            │
├──┼─────────────┼───┼───────┼──────────────┤
│ 1. │98年5月31日上午9時20分許，│林彩慧│觀賞魚40隻，約│甲○○犯竊盜罪，處有期徒刑貳│
│    │在嘉義縣新港鄉○○村○○街│      │值新臺幣（下同│月，如易科罰金，以新臺幣壹仟│
│    │9之2號                    │      │）1,000元     │元折算壹日。                │
├──┼─────────────┼───┼───────┼──────────────┤
│ 2. │99年8月21日夜間8時35分許，│黃建富│現金600元     │甲○○犯竊盜罪，處有期徒刑貳│
│    │在嘉義縣新港鄉安和村番婆  │      │              │月，如易科罰金，以新臺幣壹仟│
│    │110-2號新源發商行（仍在營 │      │              │元折算壹日。                │
│    │業時間）                  │      │              │                            │
├──┼─────────────┼───┼───────┼──────────────┤
│ 3. │99年9月8日上午7時25分許， │盧美麗│現金3,300元、 │甲○○犯竊盜罪，處有期徒刑參│
│    │在嘉義縣新港鄉月眉村月眉潭│      │100元禮卷2張、│月，如易科罰金，以新臺幣壹仟│
│    │131號屋內（侵入住宅部分， │      │行動電話1支   │元折算壹日。                │
│    │未據告訴）                │      │              │                            │
├──┼─────────────┼───┼───────┼──────────────┤
│ 4. │99年9月9日晚間11時40分，在│乙○○│該店櫃檯抽屜內│甲○○犯竊盜罪，處有期徒刑貳│
│    │嘉義市○區○○路239 號「阿│      │之50元硬幣23枚│月，如易科罰金，以新臺幣壹仟│
│    │男炒飯店」內（已打烊，夜間│      │、10元硬幣6枚 │元折算壹日。                │
│    │未有人居住，另侵入建築物部│      │，計1,210元   │                            │
│    │分未據告訴）              │      │              │                            │
└──┴─────────────┴───┴───────┴──────────────┘
附表二：
┌──┬────────────────────────┬───────────┐
│編號│       證        據                             │   待證事實           │
├──┼────────────────────────┼───────────┤
│ 1. │證人即被害人林彩慧及證人陳育琴警詢及偵訊之證述，│附表一編號1之犯罪事實 │
│    │指認犯罪嫌疑人紀錄表1紙、現場照片2張、被害報告書│                      │
│    │1紙、車籍查詢-基本資料詳細畫面1紙               │                      │
├──┼────────────────────────┼───────────┤
│ 2. │證人即被害人黃建富警詢之證述，現場照片3張、道路 │附表一編號2之犯罪事實 │
│    │監視器畫面翻拍照片2張、被害報告書1紙、車輛詳細資│                      │
│    │料報表1紙在卷佐證                               │                      │
├──┼────────────────────────┼───────────┤
│ 3. │證人即被害人盧美麗警詢及偵訊之證述，扣押書、贓物│附表一編號3之犯罪事實 │
│    │認領保管單、全戶戶籍資料查詢結果各1紙及照片9張在│                      │
│    │卷可查                                          │                      │
├──┼────────────────────────┼───────────┤
│ 4. │證人即害人乙○○警詢、偵訊及本院審理時之證述，搜│附表一編號4之犯罪事實 │
│    │索扣押筆錄、扣押物品目錄、扣押物品收據、被害報告│                      │
│    │單、贓物認領保管單、權利告知書、執行拘提逮捕告知│                      │
│    │本人通知書、執行拘提逮捕告知親友通知書、車輛詳細│                      │
│    │資料各1紙，及現場照片5張                        │                      │
└──┴────────────────────────┴───────────┘

司法院資訊處製作；財團法人民間司法改革基金會備份。
